【裁判字號】    99,訴緝,44
【裁判日期】    990728
【裁判案由】    違反毒品危害防制條例
【裁判全文】
臺灣彰化地方法院刑事判決              99年度訴緝字第44號
公  訴  人  臺灣彰化地方法院檢察署檢察官
被      告  甲○○
上列被告因違反毒品危害防制條例案件，經檢察官提起公訴（98
年度毒偵字第176號），本院依簡式審判程序判決如下：
    主  文
甲○○施用第一級毒品，累犯，處有期徒刑玖月。
    事  實
一、甲○○前於民國96年間，因施用第一級毒品案件，經本院以
    96年度訴字第2026號判決判處有期徒刑10月確定（第1案）
    ；又因施用第一、二級毒品案件，經本院以96年度訴字第58
    0號判決判處有期徒刑10月、6月，應執行有期徒刑1年2月確
    定（第2案），上揭第1案，經本院以96年度聲減字第1651號
    裁定減刑為有期徒刑5月確定；上揭第2案，經本院以96年度
    聲減字第1650號裁定減刑為有期徒刑5月、3月，應執行有期
    徒刑7月確定，經入監執行，於97年4月1日執行完畢。另其
    曾因施用毒品案件，經本院以94年度毒聲字第436號裁定送
    勒戒處所施以觀察、勒戒後，認有繼續施用毒品傾向，再經
    本院以94年度毒聲字第575號裁定送強制戒治，因評定無繼
    續強制戒治必要，於95年4月27日執行完畢釋放，並由臺灣
    彰化地方法院檢察署檢察官以95年度戒毒偵字第134、135號
    為不起訴處分確定。詎仍不知悔改，於前揭強制戒治執行完
    畢釋放後5年內，復基於施用第一級毒品海洛因之犯意，於
    97年11月15日18時許，在彰化縣溪州鄉○○村○○道路樹林
    內，以將海洛因置入針筒內摻水稀釋後注射手臂血管之方式
    ，施用第一級毒品海洛因1次。嗣於97年11月18日16時40分
    許，為警依法強制其到場接受強制尿液採驗，經警採集其尿
    液送驗，結果呈嗎啡陽性反應，而悉上情。
二、案經彰化縣警察局北斗分局報告臺灣彰化地方法院檢察署檢
    察官偵查起訴。
    理  由
一、本案被告甲○○所犯係死刑、無期徒刑、最輕本刑為3年以
    上有期徒刑以外之罪，其於準備程序就前揭被訴事實為有罪
    之陳述，經受命法官告知簡式審判程序之旨，並聽取其與公
    訴人之意見後，本院認無不得或不宜改依簡式審判程序進行
    之處，爰依刑事訴訟法第273條之1第1項、第284條之1，裁
    定本案由受命法官獨任進行簡式審判程序，合先敘明。
二、訊據被告甲○○對於上開事實坦承不諱，且被告於97年11月
    18日16時40分許為警採集之尿液，經送詮昕科技股份有限公
    司檢驗結果，呈嗎啡陽性反應，此有彰化縣警察局北斗分局
    應受尿液採驗人尿液檢體採集送驗紀錄表及詮昕科技股份有
    限公司出具之濫用藥物尿液檢驗報告各1紙在卷可稽，足徵
    被告之任意性自白與事實相符，可以採信。本件罪證明確，
    被告甲○○之犯行，足以認定。
三、按修正毒品危害防制條例就施用毒品者，僅於「初犯」及「
    5年後再犯」二種情形，有其追訴條件之限制，即須於初犯
    經觀察、勒戒或強制戒治釋放後，5年內均無施用毒品之行
    為，始能認其前所實施之觀察、勒戒或強制戒治已足遮斷毒
    癮，而得於5年後再犯時，再予適用初犯之規定，重行觀察
    、勒戒等程序；倘5年內已經再犯，被依法追訴處罰，縱其
    第3次（或第3次以上）施用毒品之時間在初犯釋放5年以後
    ，即與「5年後再犯」之情形有別，且因已於「5年內再犯」
    ，顯見其再犯率甚高，原實施觀察、勒戒或強制戒治，已無
    法收其實效，而無5年戒斷期之存在，自無再經觀察、勒戒
    及強制戒治之必要，應由檢察官逕行起訴，此有最高法院95
    年度台非字第59、65號判決及同年度第7次刑事庭會議決定
    足供參照。本案被告前因施用毒品案件，經本院以94年度毒
    聲字第436號裁定送勒戒處所施以觀察、勒戒後，認有繼續
    施用毒品傾向，再經本院以94年度毒聲字第575號裁定送強
    制戒治，因評定無繼續強制戒治必要，於95年4月27日執行
    完畢釋放，並由臺灣彰化地方法院檢察署檢察官以95年度戒
    毒偵字第134、135號為不起訴處分確定等情，有臺灣彰化地
    方法院檢察署刑案資料查註紀錄表及全國施用毒品案件紀錄
    表各1份在卷可參，是依首開說明，被告為上開犯行，自應
    受訴科罰。
四、查海洛因係毒品危害防制條例所定之第一級毒品，不得非法
    持有、施用。核被告所為，係犯毒品危害防制條例第10條第
    1項之施用第一級毒品罪。其為供施用毒品海洛因而持有之
    低度行為，為其施用之高度行為所吸收，不另論罪。又被告
    有如事實欄所述前科及執行紀錄，有臺灣彰化地方法院檢察
    署刑案資料查註紀錄表、臺灣高等法院被告前案紀錄表各1
    份在卷可考，其於5年以內故意再犯本件有期徒刑以上之罪
    ，為累犯，應依刑法第47條第1項之規定加重其刑。爰審酌
    被告曾因施用毒品經強制戒治及刑之執行後，猶未能深切體
    認毒品危害己身之鉅，及早謀求脫離毒害之道，反而伺機再
    犯，未見有何收斂、警惕之意，無視於毒品對於自身健康之
    戕害及國家對於杜絕毒品犯罪之禁令，自有使其接受相當時
    期監禁以敦化性情之必要，惟念及被告於犯後尚能坦承犯行
    ，且施用毒品固戕害個人健康至深，然就他人權益之侵害仍
    屬有限，及其犯罪之動機、目的、手段、智識程度等一切情
    狀，量處如主文所示之刑，並定其應執行之刑，以示懲儆。
據上論斷，應依刑事訴訟法第273條之1第1項、第299條第1項前
段，毒品危害防制條例第10條第1項，刑法第11條前段、第47條
第1項，判決如主文。
本案經檢察官邱鼎文到庭執行職務。
中    華    民    國    99    年    7     月    28    日
                  刑事第三庭          法  官  洪志賢
以上正本證明與原本無異。
如不服本判決應於收受判決後10日內向本院提出上訴書狀，並應
敘述具體理由；其未敘述上訴理由者，應於上訴期間屆滿後20日
內向本院補提理由書（均須按他造當事人之人數附繕本）「切勿
逕送上級法院」。
中    華    民    國    99    年    7     月    28    日
                                      書記官  許億先
附錄本案論罪科刑法條全文：
毒品危害防制條例第10條
施用第一級毒品者，處 6 月以上 5 年以下有期徒刑。
施用第二級毒品者，處 3 年以下有期徒刑。

司法院資訊處製作；財團法人民間司法改革基金會備份。
